【裁判字號】    97,審訴,778
【裁判日期】    970430
【裁判案由】    毒品危害防制條例
【裁判全文】
臺灣高雄地方法院刑事判決             97年度審訴字第778號
公  訴  人  臺灣高雄地方法院檢察署檢察官
被      告  甲○○
                    現於臺灣高雄第二監獄
指定辯護人  本院公設辯護人劉國斯
上列被告因違反毒品危害防制條例案件，經檢察官提起公訴（97
年度毒偵字第136 號、第138 號）後，聲請改依協商程序而為判
決，本院判決如下：
    主  文
甲○○施用第一級毒品，累犯，處有期徒刑玖月；又施用第二級
毒品，累犯，處有期徒刑伍月，扣案吸食器壹支沒收；又施用第
二級毒品，累犯，處有期徒刑伍月，扣案第二級毒品甲基安非他
命壹包（驗前淨重零點壹陸公克、驗後淨重零點壹陸壹公克）
沒收銷燬之。應執行有期徒刑壹年伍月，扣案第二級毒品甲基安
非他命壹包（驗前淨重零點壹陸公克、驗後淨重零點壹陸壹公
克）沒收銷燬之，吸食器壹支沒收。
    事實及理由
一、甲○○前因施用毒品案件，除據檢察官提起公訴、經法院判
    處應執行有期徒刑1 年4 月確定外，經本院89年度毒聲字第
    9392號裁定令入戒治處所施以強制戒治，再以90年度毒聲字
    第5588號裁定停止戒治，於民國90年10月16日予以釋放（指
    揮書執畢日期為90年12月15日），因停止戒治期滿未經撤銷
    而視為執行完畢。又於93年間同因施用毒品，由本院91年度
    訴字第910 號判決判處有期徒刑1 年5 月確定，前揭2 罪經
    接續執行，初於92年9 月10日縮短刑期假釋出監。復經撤銷
    假釋，且因再犯施用毒品案件，經台灣高等法院高雄分院93
    年度上訴字第552 號判決判處有期徒刑1 年8 月；另因涉犯
    妨害自由案件，經本院93年度簡上字第866 號判決判處有期
    徒刑6 月確定，上開各罪業經裁定應執行有期徒刑2 年2 月
    ，並接續執行前揭殘刑，於96年1 月15日縮短刑期假釋出監
    ，嗣因中華民國九十六年罪犯減刑條例公布施行，遂依該條
    例第2 條第2 項規定應自96年7 月16日起視為減刑而執行完
    畢。詎其猶不知悛悔，竟基於施用第一級毒品海洛因與第二
    級毒品甲基安非他命之犯意，於96年12月3 日3 時許，在高
    雄縣鳳山市岡山仔公園內，先後以將海洛因摻入香菸點燃吸
    食及將甲基安非他命置於吸食器燃燒加熱之方式，非法施用
    第一級毒品海洛因與第二級毒品甲基安非他命各1 次，嗣於
    同日16時50分許，在高雄縣鳳山市○○路、勝利路口遭警盤
    檢查獲，並扣得其所有供施用第二級毒品犯罪所用之吸食器
    1 支。其後另基於施用第二級毒品甲基安非他命之犯意，於
    96年12月6 日2 、3 時許，在其位於高雄縣大寮鄉○○村○
    ○路161 之26號住處內，同以上揭方式更行非法施用第二級
    毒品甲基安非他命1 次，嗣於同日13時10分許，在高雄縣鳳
    山市○○路150 號附近再次為警查獲，另扣得其所有第二級
    毒品甲基安非他命1 包（驗前淨重0.163 公克、驗後淨重0.
    16 1公克）。
二、上揭事實，業有尿液採證編號對照表暨台灣檢驗科技股份有
    限公司濫用藥物尿液檢驗報告各2 件在卷可稽，另扣得被告
    所有第二級毒品甲基安非他命1 包及吸食器1 支可資佐證。
    又上開毒品送請鑑定結果確含有第二級毒品甲基安非他命成
    分（驗前淨重0.163 公克、驗後淨重0.161 公克），有卷附
    高雄醫學大學附設中和紀念醫院檢驗報告1 份可佐，復據被
    告於本院審理中坦認上情不諱，足徵被告之自白核與事實相
    符，堪予採信。
三、本件經檢察官與被告暨其辯護人於審判外達成協商之合意且
    被告已認罪，其合意內容為：被告甲○○所涉施用第一級毒
    品罪部分願受有期徒刑玖月，所涉施用第二級毒品罪共貳罪
    、願各受有期徒刑伍月，應執行有期徒刑壹年伍月之宣告。
    經查，上開協商合意並無刑事訴訟法第455 條之4 第1 項所
    列情形之一，檢察官聲請改依協商程序而為判決，本院爰不
    經言詞辯論，於協商合意範圍內為協商判決。此外，扣案第
    二級毒品甲基安非他命1 包（驗前淨重0.163 公克、驗後淨
    重0.161 公克）係查獲之毒品，且該包裝袋與其內毒品業已
    無法析離，應將之同視為第二級毒品無訛，從而不問屬於犯
    人與否，爰依毒品危害防制條例第18條第1 項前段規定沒收
    銷燬之；至扣案吸食器1 支則據被告於警詢中自承為其所有
    且係供施用第二級毒品犯罪所用之物，然該等物品既未據檢
    察官舉證釋明其上是否殘留甲基安非他命而應同視為毒品，
    遂依刑法第38條第1 項第2 款規定諭知沒收，附此敘明。
四、應適用之法條：刑事訴訟法第455 條之4 第2 項、第455 條
    之8 ，毒品危害防制條例第10條第1 項、第2 項、第18條第
    1 項前段，刑法第11條、第47條第1 項、第51條第5 款、第
    38條第1 項第2 款。
五、本判決除有刑事訴訟法第455 條之4 第1 項第1 款、第2 款
    、第4 款、第6 款、第7 款所定情形之一，或違反同條第2
    項規定者外，不得上訴。
六、如不服本件判決，得自收受判決送達之日起10日內，向本院
    提出上訴書狀，上訴於第二審法院。
中    華    民    國    97    年    4     月    30    日
                  刑事第七庭  法  官 陳明呈
以上正本證明與原本無異。
如不服本判決應於收受本判決後10日內向本院提出上訴書狀，並
應敘述具體理由，如未敘述上訴理由者，應於上訴期間屆滿後20
日內補提理由書狀於本院（均須按他造當事人之人數附繕本）「
切勿逕送上級法院」。
中    華    民    國    97    年    5     月    1     日
                              書記官 林明忠
附錄本判決論罪科刑之法條：
毒品危害防制條例第十條
施用第一級毒品者，處六月以上五年以下有期徒刑。
施用第二級毒品者，處三年以下有期徒刑。


司法院資訊處製作；財團法人民間司法改革基金會備份。
